---
docname: 个人简历
name: 苏兆明
profilepic: "img/profile.jpeg"
date: "`r format(Sys.time(), '%Y年%m月')`"
position: 数学与统计 硕士研究生在读；统计专业 一等荣誉学士；金融、信息系统专业 学士
email: szmsu2011@hotmail.co.nz
github: szmsu2011
linkedin: szmsu2011
aboutme: |
  \RaggedRight 核心技能: R, 统计建模, 特征选择, 计算统计, 数据可视化, 多元变量分析, 数据整理, 统计编程, 统计学习, 时间序列分析, 预测性建模
headcolor: "414141"
header-includes:
  - \usepackage{ctex}
output: 
  vitae::awesomecv
---

```{r setup, include = FALSE}
library(tibble)
library(vitae)
knitr::opts_chunk$set(echo = FALSE)
```

# 教育背景

```{r edu}
tribble(
  ~degree, ~uni, ~loc, ~dates, ~details,
  "理学（数学与统计）硕士：统计与随机过程专业",
  "墨尔本大学",
  "澳大利亚 维多利亚州", "2023年7月 至今",
  list(
    "获得留学生奖学金（约合70000元）。",
    "主修数理统计、计算统计、多元变量统计、贝叶斯统计学习、测度概率论、非参数统计建模等课程。",
    "毕业论文为基于MCMC的极高维广义线性模型变量选择，用于筛选与癌症风险相关的基因。",
    "预计于2025年6月30日毕业。"
  ),
  "理学一等荣誉学士：统计专业",
  "奥克兰大学",
  "新西兰 奥克兰", "2021年3月 至 2022年2月",
  list(
    "获得全额奖学金（学费全免附加一年约合60000元生活费）。",
    "主修基于R的数据可视化、贝叶斯推断、多元变量分析、随机过程及统计编程等课程。",
    "毕业论文为开发基于R的仪表板App用于可视化奥克兰的空气污染数据。"
  ),
  "暑期研究员", "奥克兰大学",
  "新西兰 奥克兰", "2019年11月 至 2020年4月",
  list(
    "获得2019-2020暑期研究奖学金（约合30000元）。",
    "协助了iNZightVIT有关可视化多变量数据模组的软件开发。"
  ),
  "商学、文学双学士：统计、金融、信息系统专业",
  "奥克兰大学",
  "新西兰 奥克兰", "2017年7月 至 2020年12月",
  list(
    "获得学术潜能励志奖学金（学费免三分之一）。",
    "获得优秀学者称号（含约合2500元奖金）。",
    "于5门课获得学期总成绩第一名。",
    "统计专业主修随机建模、时间序列分析、统计建模及基于R和SAS的统计编程等课程。",
    "金融专业主修财务管理、现代投资理论及风险控制等课程。",
    "信息系统专业主修信息安全、基于Tableau的数据可视化及基于SAP的企业资源计划系统等课程。"
  )
) |>
  detailed_entries(degree, dates, uni, loc, details)
```

# 工作经历

```{r career}
tribble(
  ~role, ~company, ~loc, ~dates, ~details,
  "研究助理（全职）", "奥克兰大学",
  "新西兰 奥克兰", "2022年12月 至 2023年6月",
  list(
    "协助统计系iNZightVIT的软件开发：参与了R包iNZightVIT/iNZightTools的开发。",
    "完成了R包iNZightTS和iNZightTools在iNZight App里的GUI实现。"
  ),
  "研究助理（全职）", "奥克兰大学",
  "新西兰 奥克兰", "2022年1月 至 2022年6月",
  list(
    "协助统计系iNZightVIT的软件开发：参与了R包iNZightVIT/iNZightTS的开发。"
  ),
  "教学助理（兼职）", "奥克兰大学",
  "新西兰 奥克兰", "2020年3月 至 2020年12月",
  "任计算机自习室助教及大三“统计编程(STATS 380)”、大三“统计建模(STATS 330)”的批卷员。",
  "互联网金融部实习生",
  "广发基金管理有限公司", "广东广州", "2018年12月",
  "协助了数据处理与策略模拟等有关工作。"
) |>
  detailed_entries(role, dates, company, loc, details)
```

# 程序开发

```{r dev}
tribble(
  ~pkg, ~when, ~role, ~details,
  "\\href{https://github.com/iNZightVIT/iNZightTS}{iNZightTS}", "2022", "作者（已被CRAN收录）",
  "为奥克兰大学统计系的iNZightVIT软件项目提供可视化与建模分析时间序列的R编程包。",
  "\\href{https://github.com/iNZightVIT/iNZightTools}{iNZightTools}", "2023", "作者（已被CRAN收录）",
  "为奥克兰大学统计系的iNZightVIT软件项目提供数据清洗与操作等相关工具的R编程包。",
  "\\href{https://github.com/iNZightVIT/iNZight}{iNZight}", "2023", "贡献者",
  "\\href{https://inzight.nz}{iNZight}的前端R包，实现了iNZight应用程序的图形用户界面，以提供数据处理、探索性数据分析、多变量数据可视化、时间序列分析和线性建模等功能。"
) |>
  brief_entries(
    glue::glue("\\textbf{<pkg>}: <role> \\newline <details>",
      .open = "<", .close = ">"
    ),
    paste0(when, "\\newline"),
    .protect = FALSE
  )
```

# 自我介绍

\begin{cvparagraph}

我是一名就读于墨尔本大学数学与统计系的在读硕士研究生，拥有扎实的统计编程和数据分析能力，能熟练使用R语言从事统计工具开发和数据处理、建模与可视化等工作。我善于将技术知识与团队合作相结合，有效解决复杂的实际问题。

虽然目前仍在攻读硕士学位，我已通过多项研究和实习工作积累了宝贵的实战经验，能够在独立解决问题和团队协作的环境中游刃有余，能够适应各种工作中的未知与挑战。我具备处理大规模非结构化数据的能力，能够通过统计思维与计算工具探索数据的洞见，并挖掘其潜在的商业价值。

面对商业中的各种不确定性，我坚信我的专业知识与实战经历能将数据转化为可操作的洞见，帮助团队做出理智的决策。我期待在一个充满挑战的岗位上，运用我的分析思维、统计编程能力以及解决复杂问题的热情，为数据驱动的解决方案作出实质性贡献。

\end{cvparagraph}
